【裁判字號】    92,簡上,165
【裁判日期】    920523
【裁判案由】    違反就業服務法
【裁判全文】
臺灣桃園地方法院刑事判決                        九十二年度簡上字第一六五號
    上  訴  人
    即  被  告  甲○○○
                一博有限公司  設桃園縣新屋鄉赤欄村六鄰赤欄六二號
    右  一  人
    代  表  人  郭源一
右上訴人因違反就服務法案件，不服本院中壢簡易庭八十七年度壢簡字第五九號，中
華民國八十七年十月八日第一審刑事簡易判決（聲請簡易判決處刑案號：八十六年度
偵字第一五八七九號、第一六七四七號），提起上訴，經本院改依通常程序審理，茲
判決如左：
    主      文
原判決撤銷。
本件免訴。
    理      由
一、公訴意旨略以：被告甲○○○為被告「一博有限公司（下稱一博公司）」人事業
    務主管，自八十六年三月間起，在桃園縣新屋鄉赤欄村六鄰赤欄六二號，未經主
    管許可，以每月新台幣一萬二千元薪資，代理「一博公司」聘請他人合法聘僱後
    逃逸之泰國人ＴＨＲＥＥＲＡＨＡＮ  ＮＡＲＥＥ、ＲＯＭＰＨＡＫＪＡＮＧ
    ＰＨＡＮＯＭ二人，在上址工作。嗣於八十六年十月十三日，在新竹縣竹北市○
    ○路旁，為警查獲該二名泰國人，供出上情，因認被告甲○○○涉犯修正前就服
    務法第五十八條第一項後段之罪嫌，被告「一博公司」則依同法條第二項之規定
    ，亦應科以同法條第一項後段所定之罰金刑等語。
二、經查，右述該二名泰國人係由被告甲○○○出面僱用而於前開期間在上址「一博
    公司」工作，業據渠二人於警訊證述甚詳，且有彼等在「一博公司」工作現場拍
    攝之留念照片三幀在卷可佐，被告甲○○○於偵查中亦坦認照片攝製地點為「一
    博公司」廠房旁之空地等語無隱，抑且，該二名泰國人為警查獲後，即主動陳明
    係受僱於「一博公司」之甲○○○並帶警至該公司實地查訪等情，亦據證人即查
    獲本案之警員陳隆星於偵查中述明，綜此，是見被告二人果有非法僱用該二名泰
    國人之情，灼然極明，渠等空言否認，固非可採，惟按，按犯罪後之法律已廢止
    其刑罰者，法院應諭知免訴之判決，刑事訴訟法第三百零二條第四款定有明文。
    茲查，就業服務法業於被告行為後修正，並於九十一年一月二十一日經總統公佈
    ，同年月二十三日起生效。依修正後該法第五十七條第一款、第六十三條第一項
    之規定，就聘僱未經許可、許可失效或他人所申請聘僱之外國人，該雇主及其所
    屬之法人應受刑罰科處之情形，以業經主管機關裁處罰鍰後，五年內再違反者為
    限，易言之，即首度違反僅為行政不法，法律已廢止其刑罰，職是，茲被告甲○
    ○○、「一博公司」既屬首度違反不得聘僱他人所申請聘僱之外國人之規定，揆
    諸右開說明及法條之規定，自不得再對之論處罪刑，原審未及審酌法律已廢止此
    部分刑罰之情形，復從實體為被告有罪之判決，殊有未洽。被告二人上訴意旨否
    認犯罪，雖非可採，惟原審判決既有違誤之處，即屬無可維持，自應由本院將原
    判決撤銷，因有刑事訴訟法第四百五十一條之一第四項但書第三款情形，依同法
    第四百五十二條並改依第一審通常程序審理，爰不經言詞辯論逕為諭知本件免訴
    。
據上論斷，應依刑事訴訟法第四百五十五條之一第三項、第三百六十九條第一項前段
、第四百五十二條、第三百零二條第四款、第三百零七條，判決如主文。
中      華      民      國    九十二    年      五      月    二十三    日
                              臺灣桃園地方法院刑事第三庭
                                  審判長法  官  謝順輝
                                        法  官  林惠霞
                                        法  官  蔡榮澤
右正本證明與原本無異。
如不服本判決，應於判決送達後十日內向本院提出上訴狀( 應附繕本 )。
                                         書記官 何慧娟
中      華      民      國    九十二    年      五      月    二十七    日


司法院資訊處製作；財團法人民間司法改革基金會備份。
